臺灣高等法院臺南分院刑事判決
上　訴　人
即　被　告　寅○○
上列上訴人即被告因常業竊盜等案件，不服臺灣嘉義地方法院95
年度訴字第694號中華民國96年1月25日第一審判決（起訴案號：
臺灣嘉義地方法院檢察署95年度偵字第4856、6217號，及移送原
審併辦案號：95年度偵字第6119、13347號），提起上訴後（另
由臺灣臺南地方法院檢察署檢察官移送本院併辦審理案號：95年
度偵字第13658號、95年度偵字第17837號、96年度偵字第3942號
），本院判決如下：
    主      文
原判決撤銷。
寅○○共同犯常業竊盜罪，處有期徒刑參年，並應於刑之執行前
，令入勞動場所，強制工作參年。
扣案行動電話壹枝【NOKIA 8250】、記事紙貳張、扳手陸枝、字
模壹佰陸拾貳枝（其中英文字模捌拾壹枝、阿拉伯數字模捌拾壹
枝）、板手壹拾枝、土造鑰匙肆拾肆枝、起子柒枝、老虎鉗參枝
、門號0000000000之行動電話壹枝【序號0000000000 00000】、
門號000000000 0之行動電話壹枝【序號000000000000 000】、
門號0000000000之行動電話壹枝【MOTOROL AV3】、眼鏡壹付，
均沒收。
    事      實
一、【起訴事實】：寅○○因缺錢花用，竟於民國（下同）95年
    4月間某日起，即與姓名、年籍不詳綽號「三五」之成年男
    子共同基於常業竊盜及恐嚇取財之概括犯意聯絡，擬定竊車
    及勒贖計畫，為有竊盜犯罪習慣之人。由寅○○於95年5、6
    月間陸續向蕭祝惠（由嘉義地方法院95年度訴字第694號依
    連續幫助共同犯常業竊盜，量處有期徒刑七月在案）購得如
    附表【一】所示蕭祝惠、朱吉山、朱梅山之帳戶，並透過蕭
    祝惠介紹而向李美雲（未經起訴）購得附表【一】所示李金
    菊之帳戶；繼而寅○○、「三五」前往嘉義、臺南等地搜尋
    可行竊之車輛，鎖定目標後，由寅○○負責把風，「三五」
    持寅○○所有客觀上可供兇器所用之扳手等工具，以破壞車
    鎖、防盜系統、門把等方式（毀損部分均未據告訴），竊得
    附表【一】所示車輛後開往隱密處所藏匿，再由寅○○以其
    所有0000000000號行動電話，撥打附表【一】所示被害人之
    電話，以交付贖款即可知車輛下落等語，恐嚇附表【一】所
    示被害人，致使被害人心生畏懼，均分別依其指示匯款。寅
    ○○與「三五」於取得贖金後，始將藏車地點通知被害人，
    並由寅○○前往金融機構提領贖金後與「三五」朋分花用，
    寅○○與「三五」二人亦反覆以此方式謀生，恃以為常業（
    其二人行竊之時間、地點、車輛、方式、被害人；恐嚇取財
    之時間、款項，及贖款匯入之帳戶等，均詳如附表【一】所
    示）。
二、【併案事實】：寅○○與范寶元、林志鴻（按范寶元、林志
    鴻部分另由檢察官偵辦）共同基於意圖為自己不法所有之犯
    意聯絡，且基於反覆實施竊盜及恐嚇取財之犯意，謀議竊車
    勒贖，分別於如附表【二】編號１至所示之時間、地點，
    由寅○○攜帶客觀上足供兇器使用之板手及土製鑰匙，竊取
    如附表【二】編號１至之被害人所使用如附表【二】編號
    １至之汽車，范寶元、林志鴻則分別在現場把風，得手後
    ，再由寅○○依被竊車輛內所留之證件，向中華電信股份有
    限公司查詢車主電話，復於如附表【三】編號１至所示之
    時間，以如附表【三】編號１至所示之方式向被害人恐嚇
    ，要求支付如附表【三】編號１至（附表三編號９、１０、
    、、、、、、等部分係屬恐嚇取財未遂）所
    示之金錢。
三、上開犯罪事實一經警於95年6月29日10時許，持搜索票前往
    寅○○之住處嘉義水上鄉大崙村二重溝二之一一號執行搜索
    ，而循線查獲上情。犯罪事實二經臺南縣警察局歸仁分局再
    報請臺灣臺南地方法院檢察署檢察官移由本院上訴審併案。
    並扣得寅○○所有扣案行動電話壹枝【NOKIA 8250】、記事
    紙貳張、扳手陸枝、字模壹佰陸拾貳枝（其中英文字模捌拾
    壹枝、阿拉伯數字模捌拾壹枝）、板手壹拾枝、土造鑰匙肆
    拾肆枝、起子柒枝、老虎鉗參枝、門號0000000000之行動電
    話壹枝【序號0000000000 00000】、門號0000000000之行動
    電話壹枝【序號000000000000 000】及共犯范寶元所有門號
    0000000000之行動電話壹枝【MOTOROL AV3】、眼鏡壹付，
    且均係共同供本件犯罪所用之物。
四、案經臺灣嘉義地方法院檢察署檢察官偵查起訴及分別由臺灣
    嘉義、臺南地方法院檢察署檢察官送請原審及本院併辦。
    理      由
一、被告寅○○經本院合法傳喚，無正當理由不到庭，但查：
　(一)上揭犯罪事實一之部分，業據被告寅○○於警詢、偵查中及
  　原審審理中坦承不諱（見警詢卷第一頁、偵查卷第十、十一
    頁及原審卷第八十一、九十八頁），此部分被告於原審並為
    認罪之表示，由原審裁定進行簡式審判程序，則此部分原審
    之證據調查，依刑事訴訟法第273-2條之規定不受刑事訴訟
    法第一百五十九條第一項、第一百六十一條之二、第一百六
    十一條之三、第一百六十三條之一及第一百六十四條至第一
    百七十條規定之限制，並無不合。又被告於原審對此部分之
    自白核與被害人羅建嘉、癸○○、戌○○、Ｂ○○、丙○○
    等人之警詢筆錄所述情節相符，以及證人蕭祝惠之證詞，足
    證被害人羅建嘉、癸○○、戌○○、Ｂ○○、子○○等人所
    有之車輛於附表一所示之時間遭竊後，接獲被告寅○○等人
    之電話恐嚇，因而匯款至附表一所示之帳戶等事實為真實。
    此外又有(1)被害人羅建嘉、癸○○、戌○○、Ｂ○○、子○
    ○等人之匯款單、自動櫃員機交易明細表、郵局匯款執據等
    ；(2)車輛失竊作業─新增車輛認可資料查詢表；(3)自動櫃員
    機監視器翻拍照片；(4)附表一所示帳戶之開戶基本資料、帳
    戶交易明細；(5)扣案行動電話一枝、扳手六枝、記事紙二張
    。
  (二)上揭犯罪事實二之部分，業據被告寅○○於警詢、偵查中坦
    承不諱（見警偵字第0951000706號卷第三至六頁、警偵字第
    0950006810號卷第九至十六頁、警偵字第0961000387號卷第
    二至六頁；偵字第13658號卷第三十八至四十頁、第五十九
    至六十頁），足證被害人甲○○、李有恒、巳○○、Ａ○○
    、卯○○、丑○○、Ｊ○○、林榮福、戊○○、Ｇ○○、宇
    ○○、午○○、己○○、未○○、Ｃ○○、地○○、庚○○
    、黃○○、酉○○、玄○○、申○○、丁○○、壬○○、戌
    ○○、辰○○、乙○○、亥○○、天○○、宙○○、Ｄ○○
    、Ｅ○○、辛○○、Ｈ○○、Ｆ○○等共三十五人所有之車
    輛於附表二所示之時間、地點遭竊後，接獲被告寅○○等人
    之電話恐嚇，因而匯款至附表三所示之帳戶等事實為真實。
    此外又有(1)被害人甲○○等人之國內郵局匯款單、匯款申請
    書、匯款委託書、中華郵政公司自動櫃員機儲戶交易明細表
    、郵局匯款執據等；(2)贓物認領保管單；(3)自動櫃員機監視
    器翻拍照片；(4)附表所示帳戶之開戶基本資料、帳戶交易明
    細；(5)扣案行動電話之通聯資料及監聽譯文等；(6)為警查獲
    時之搜索扣押筆錄、扣押物品目錄表及搜索扣押證明書各乙
    份，均足資證明被告上開於警詢及偵查時之任意性自白確與
    事實相符，而堪以採信。
  (三)又臺灣嘉義地方法院檢察署95年度偵字第6119、13347號及
　  臺灣臺南地方法院檢察署95年度偵字第13658號、95年度偵
    字第17837號、96年度偵字第3942號併案之事實，本院經核
    與檢察官起訴之犯罪事實為同一事實，本院自得併案審理。
  (四)是本件事證明確，被告寅○○上開犯行，至堪認定，應依法
    論科。
二、論罪科刑之理由：
  (一)被告寅○○各分別與「三五」、范寶元及林志鴻等人為計劃
    性之行竊，所為竊盜犯罪長達月餘等節，均據被告供承在卷
    ，犯罪所得亦足恃維生，應認被告係以竊盜為常業；其行為
    後法律有變更者，適用行為時之法律。但行為後之法律有利
    於行為人者，適用最有利於行為人之法律，現行刑法第2條
    第1項定有明文。被告行為後，刑法業於94年1月7日修正，
    於94年2月2日公布，並於95年7月1日施行，是本件被告行為
    後，法律已有變更。95年7月1日修正施行之刑法，雖已刪除
    第322條常業竊盜罪之規定，然本件被告所犯如附表一、二
    【（除附表二編號至外）】所示本罪之時間在刑法修正
    施行前，而當時常業竊盜罪，其法定本刑為1年以上7年以下
    有期徒刑，刑法修正後，因常業犯已經刪除，將附表一、二
    【（附表二編號至除外）】所示各次攜帶兇器竊盜罪分
    論併罰結果，合併計算其法定最高本刑較原常業犯之法定刑
    為重，經比較新舊法結果，應適用修正前刑法第322條規定
    。是核被告所為如附表一、二【（除附表二編號至外）
    】及附表三【除編號９、１０、、、、、、、
    等部分外】，係犯修正前刑法第322條之常業竊盜罪，及同
    法第346條第1項之恐嚇取財罪；附表三【編號９、１０、、
    、、、、、等部分】係犯同法第346第3項恐嚇
    取財未遂（附表二之編號至及附表三之編號至所示
    係刑法修正後所為，應適用新刑法，此部分顯係另行起意，
    檢察官又未起訴，宜再移由檢察官另行偵查）。又參酌最高
    法院95年5月23日第8次刑事庭會議決議，現行刑法第2條第1
    項之規定，係規範行為後法律變更所生新舊法律比較適用之
    準據法，於新刑法施行後，應適用新刑法第2條第1項之規定
    ，本於統一性及整體性原則，綜其全部罪刑之結果，為「從
    舊從輕」之比較。本案關於新舊法比較及法律之適用，均詳
    如附表四所示。
  (二)被告分別與成年人「三五」及范寶元、林志鴻之間就常業竊
    盜、恐嚇取財犯行俱有犯意聯絡及行為分擔，前述刑法修正
    後，刑法第二十八條原規定：「二人以上共同『實施』犯罪
　　之行為者，皆為共同正犯。」新法修正為：「二人以上共同
  　『實行』犯罪之行為者，皆為共同正犯。」將舊法之「實施
    」修正為「實行」。原「實施」之概念，包含陰謀、預備、
    著手及實行等階段之行為，修正後僅共同實行犯罪行為始成
    立共同正犯。是新法共同正犯之範圍已有限縮，排除陰謀犯
    、預備犯之共同正犯。新舊法就共同正犯之範圍既因此而有
    變動，自屬犯罪後法律有變更，而非僅屬純文字修正，應有
    新舊法比較適用之問題，比較新舊法結果，應適用新修正刑
    法第二十八條對被告為有利。因此被告分別與成年人「三五
    」及范寶元、林志鴻之間就前開犯行，有犯意聯絡及行為分
    擔，均應依新修正後之刑法第二十八條規定論以共同正犯。
  (三)被告如附表一、三【除附表三之編號至外】所示各次恐
    嚇取財犯行，均時間緊接，所犯構成要件亦復相同，顯係出
    於概括之犯意為之，前述刑法修正後，第56條連續犯之規定
    業經刪除，經比較新舊法結果，以修正前之規定較有利於被
    告，是被告如附表一、三【除附表三之編號至外】所示
    各次恐嚇取財犯行，應依修正前刑法第56條連續犯之規定論
    以一罪，並加重其刑。
  (四)被告所犯常業竊盜與連續恐嚇取財犯行，具有手段目的之牽
    連關係，前述刑法修正後，第55條關於牽連犯之規定業經刪
    除，經比較新舊法結果，以舊法較有利於被告，應依修正前
    刑法第55條牽連犯之規定，從一重之常業竊盜罪論處。
  (五)被告寅○○分別與成年人「三五」及范寶元、林志鴻等人為
    計劃性之行竊，所為竊盜犯罪長達月餘等節，均據被告供承
    在卷，犯罪所得亦足恃維生，應認被告係以竊盜為常業。
  (六)前述刑法修正後，第33條第5款關於罰金最低額之規定，由
    「銀元1元以上」，提高為「新臺幣1,000元以上，以百元計
    算之」，經比較新舊法之結果，以修正前之規定較有利於被
    告，應適用修正前之規定。
  (七)按十八歲以上之竊盜犯，有犯罪之習慣者，得於刑之執行前
    ，令入勞動場所強制工作；依本條例宣告之強制工作處分，
    其執行以三年為期，竊盜犯贓物犯保安處分條例第3條第1項
    第1款、第5條第 1項前段定有明文。查被告寅○○於本案夥
    同共犯分別為本案之竊盜行為共計達三十七次之多（詳如附
    表一編號１－６、附表二編號１－所示），足認被告係有
    犯罪習慣之人，應有藉保安處分措施加強矯治之必要。
三、原審以被告寅○○罪證明確，予以論罪科刑，並量處有期徒
    刑一年四月，固非無見，惟查：(一)竊盜犯贓物犯保安處分條
    例之規定係刑法第一編總則第十二章保安處分之特別法，被
    告犯本案之竊盜行為共計達三十七次之多，足證被告係為有
    竊盜犯罪習慣之人，乃原判決未及審酌對被告寅○○是否有
    併諭知強制工作之必要，顯有未洽。(二)檢察官併辦之如附表
    二、三之犯罪事實（其中附表二之編號至及附表三之編
    號至所示係刑法修正後所為，應適用新刑法，此部分本
    案不另審認），經核與檢察官起訴之犯罪事實為同一事實，
    原審就併案部分未及審酌，亦有未洽。被告上訴意旨認原審
    量刑過重云云，雖不足採，惟原判決既有可議，自應由本院
    將原判決撤銷改判。又原審所認定之被告竊盜犯行次數僅有
    六次竊盜等罪，因本案提起上訴後，復由臺灣臺南地方法院
    檢察署檢察官移送本院併案審理（詳如附表二、三所示），
    已較原審認定者增加三十一次之竊盜等罪，則原判決適用之
    刑罰法條，實質上即難謂允當，依刑事訴訟法第三百七十條
    但書規定，本院自得諭知較重於第一審判決之刑，而無不利
    益變更禁止原則適用（最高法院八十二年度第七次刑事庭會
    議參照），因仍適用檢察官起訴之法條，並無起訴法條應予
    變更之情形。爰審酌被告前有違反票據法、竊盜、贓物、毒
    品等前科，素行非佳；因一己貪念，竟以竊車為業，遂行恐
    嚇取財行為；且使用他人之帳戶企圖逃避查緝，增加被害人
    尋求救濟之困難，並使犯罪之追查趨於複雜，對社會秩序危
    害匪輕，並參酌其竊盜所得財物價值等一切情狀；兼衡被告
    係國小畢業之智識程度、已婚、有三名成年子女之生活狀況
    ，暨其犯罪後於原審坦承犯行等一切情狀，量處如主文第二
    項所示之刑，以資懲儆。又按十八歲以上之竊盜犯，有犯罪
    之習慣者，得於刑之執行前，令入勞動場所強制工作；依本
    條例宣告之強制工作處分，其執行以三年為期，竊盜犯贓物
    犯保安處分條例第3條第1項第1款、第5條第1項前段定有明
    文。查本件被告自九十五年四月起，至九十五年六月二十八
    日止，計有三十七件竊盜犯行（附表二編號32-35號及附表
    三編號31-33號之犯罪日期均在95年7月1日以後除外)，顯見
    被告已有犯罪之習慣，至為灼然，殆可確認。本院認被告行
    為，顯有令入勞動場所，施予強制工作，以矯正其惡習之必
    要，爰依竊盜犯贓物犯保安處分條例第3條第1項、第4條規
    定，併諭知被告應於刑之執行前，令入勞動場所強制工作三
    年，以促其改過遷善。
四、扣案之行動電話壹枝【NOKIA 8250】、記事紙貳張、扳手陸
    枝、字模壹佰陸拾貳枝（其中英文字模捌拾壹枝、阿拉伯數
    字模捌拾壹枝）、板手壹拾枝、土造鑰匙肆拾肆枝、起子柒
    枝、老虎鉗參枝、門號0000000000之行動電話壹枝【序號00
    0000000000000】、門號000000000 0之行動電話壹枝【序號
    000000000000 000】係屬被告寅○○所有，另扣案之門號00
    00000000之行動電話壹枝【MOTOROL AV3】，係屬共犯范寶
    元所有，且均係共同供本件犯罪所用之物，依法均併予宣告
    沒收 (電話機之門號不併沒收)，又扣案被告寅○○所有之
    眼鏡壹付係被告提領被害人匯款時所配帶之物，顯係有偽裝
    之意，令人不易辨識其人，亦屬供被告犯罪所用之物，爰一
    併宣告沒收之諭知。
五、另外扣案之PANASONI C汽車音響六台、PANASONIC CD十二片
    音箱一台、福特汽車音響主機一台、克萊斯勒汽車音響主機
    一台、SA NYO汽車音響一台、SANYO CD拾片音箱一台、PANA
    SONICCD音箱二台、福特音響主機一台、ISUZU汽車音響一台
    、VCD8500型轉換器一台、衛星定位接收器、電話卡盒（5片
    )係屬被害人所有，而非被告寅○○或共犯所有。另扣案上
    依三件雖屬寅○○所有、金融卡壹張（帳號00000000000000
    ）雖屬蕭祝惠所有，本院認此部分及於本案所扣案之其他物
    品核與本案犯罪之成立尚無直接關連性，與供被告犯罪所用
    之物無涉，爰均不為沒收之諭知，併此明。
六、被告寅○○經合法傳喚，無正當理由不到庭，爰不待其陳述
    ，逕為一造辯論判決。
七、又本件雖僅被告上訴，但因原審判決適用法條不當而撤銷之
    ，本院自得諭知較重於原審判決之刑，併此明。
八、又被告於附表二編號32-35號及附表二編號31-33號之犯罪行
    為，其犯罪時間均在95年7月1日以後，應屬另行起意，此部
    分檢察官未起訴，本院認此部分與上開有罪部分，無實質上
    或裁判上一罪之關係，應退還由檢察官另行偵辦。
據上論斷，應依刑事訴訟法第369條第1項前段、第364條、第299
條第1項、第370條但書、第371條前段，刑法第2條第1項前段、
第28條、第56條（修正前）、第322條 (修正前)、第346條第1項
、第55條（修正前）、第38條第1項第2款 (修正前)、刑法施行
法第1條之1第1項、第2項前段，竊盜犯贓物犯保安處分條例第3
條第1項、第4條、第5條第1項前段，判決如主文。
本案經檢察官李傳來到庭執行職務。
中　　華　　民　　國　　96　　年　　5 　 月　　30 　　日
                  刑事第五庭  審判長法　官  顏基典
                                    法　官  戴勝利
                                    法　官  楊子莊
以上正本證明與原本無異。
如不服本判決，應於收受本判決後十日內向本院提出上訴書狀。
其未敘述上訴理由者並得於提起上訴後十日內向本院補提理由書
狀（均須按他造當事人之人數附繕本）「切勿逕送上級法院」。
　　　　　　　　　　　　　　　　　　書記官  呂嘉文
中　　華　　民　　國　　96　　年　　5 　　月　　30　　日
附錄論罪科刑法條全文：
修正前刑法第322條：
以犯竊盜罪為常業者，處一年以上、七年以下有期徒刑。
刑法第346條第1項：
意圖為自己或第三人不法之所有，以恐嚇使人將本人或第三人之
物交付者，處6月以上5年以下有期徒刑，得併科1千元以下罰金
。
 附表【一】：
 ┌──┬─────┬───────┬─────┬───┬──────┬─────┬───────────┐
 │編號│行竊時間  │ 行竊地點     │所竊車輛  │被害人│恐嚇取財時間│所得金額  │收受贓款之帳戶        │
 ├──┼─────┼───────┼─────┼───┼──────┼─────┼───────────┤
 │1   │95年5月23 │嘉義縣布袋鎮太│9L-3660號 │Ｉ○○│95年5月23日 │1萬2千元  │蕭祝惠之農會0000000000│
 │    │日        │平路9號前     │自用小客車│      │            │          │5254號帳戶            │
 ├──┼─────┼───────┼─────┼───┼──────┼─────┼───────────┤
 │2   │95年5月間 │嘉義縣布袋鎮大│C4-1060號 │癸○○│95年5月23、 │2萬元     │同上蕭祝惠帳戶        │
 │    │某日      │寮374號前     │自用小客車│      │24日        │          │                      │
 ├──┼─────┼───────┼─────┼───┼──────┼─────┼───────────┤
 │3   │95年6月13 │臺南縣新市鄉仁│5K-7619號 │戌○○│95年6月13、 │1萬元     │朱吉山之郵局0000000000│
 │    │日        │愛街165號前   │自用小客車│      │14日        │          │50865號帳戶           │
 ├──┼─────┼───────┼─────┼───┼──────┼─────┼───────────┤
 │4   │95年6月18 │臺南縣善化鎮光│X7-4873號 │Ｂ○○│95年6月19日 │2萬元     │同上朱吉山帳戶        │
 │    │日        │復路438巷10號 │自用小客車│      │            │          │                      │
 │    │          │前            │          │      │            │          │                      │
 ├──┼─────┼───────┼─────┼───┼──────┼─────┼───────────┤
 │5   │95年6月27 │嘉義縣太保市中│C5-3210號 │子○○│95年6月28日 │2萬元     │李金菊之郵局0000000000│
 │    │日        │山路1段170號前│自用小貨車│      │            │          │1974號帳戶            │
 ├──┼─────┼───────┼─────┼───┼──────┼─────┼───────────┤
 │6   │95年6月20 │臺南縣玉井鄉中│7J-2139號 │丙○○│95年6月22日 │1萬5千元  │朱梅山之郵局0000000000│
 │    │日        │華路142號前   │自用小貨車│      │            │          │0879號帳戶            │
 └──┴─────┴───────┴─────┴───┴──────┴─────┴───────────┘
附表【二】：竊盜部分
 ┌──┬───┬────┬─────┬───┬──────┐
 │編號│犯罪者│犯罪時間│犯罪地點  │被害人│犯罪所得    │
 ├──┼───┼────┼─────┼───┼──────┤
 │ 1  │寅○○│95年4月 │臺南縣玉井│甲○○│車號N7-6256 │
 │    │范寶元│14日6時 │鄉玉田村中│      │自小貨車    │
 │    │      │許      │山路296號 │      │(已贖回)    │
 │    │      │        │前        │      │            │
 ├──┼───┼────┼─────┼───┼──────┤
 │ 2  │寅○○│95年4月 │臺南縣新新│李有恒│車號A7-7926 │
 │    │林志鴻│17日5時 │營市○○路│      │自小客車 (已│
 │    │      │許      │380之1號前│      │贖回)       │
 ├──┼───┼────┼─────┼───┼──────┤
 │ 3  │寅○○│95年4月 │嘉義縣新港│巳○○│車號3W-5856 │
 │    │范寶元│18日6時 │鄉大興村新│      │自小客車    │
 │    │      │許      │中路194巷 │      │(已贖回)    │
 │    │      │        │口處      │      │            │
 ├──┼───┼────┼─────┼───┼──────┤
 │ 4  │寅○○│95年4月 │臺南縣安定│Ａ○○│車號Y8-8843 │
 │    │范寶元│20日6時 │鄉安定村  │      │自小客車    │
 │    │      │許      │54-2號前  │      │(已贖回)    │
 ├──┼───┼────┼─────┼───┼──────┤
 │ 5  │寅○○│95年4月 │臺南縣新市│卯○○│車號3F-6622 │
 │    │范寶元│20日6時 │鄉大社村大│      │自小客車    │
 │    │      │20分許  │社571號前 │      │(已贖回)    │
 ├──┼───┼────┼─────┼───┼──────┤
 │ 6  │寅○○│95年4月 │臺南縣永康│丑○○│車號D5-3862 │
 │    │范寶元│20日7時 │市○○街  │      │自小客車    │
 │    │      │許      │142號前   │      │(已贖回)    │
 ├──┼───┼────┼─────┼───┼──────┤
 │ 7  │寅○○│95年4月 │臺南縣善化│Ｊ○○│車號C7-1066 │
 │    │范寶元│21日7時 │鎮○○路  │      │自小客車    │
 │    │      │30分許  │128巷口   │      │(已贖回)    │
 ├──┼───┼────┼─────┼───┼──────┤
 │ 8  │寅○○│95年4月 │嘉義市東區│林榮福│車號C6-0505 │
 │    │范寶元│24日8時 │體育路體育│      │自小客車 (已│
 │    │      │許      │場外廣場  │      │尋回)       │
 ├──┼───┼────┼─────┼───┼──────┤
 │ 9  │寅○○│95年4月 │臺南縣歸仁│戊○○│車號ZB-7137 │
 │    │范寶元│24日8時 │鄉後市村大│      │自小客車    │
 │    │      │30分許  │通路與中山│      │(已贖回)    │
 │    │      │        │六街口    │      │            │
 ├──┼───┼────┼─────┼───┼──────┤
 │ 10 │寅○○│95年5月 │高雄縣阿蓮│Ｇ○○│車號ZM-8655 │
 │    │范寶元│8日7時許│鄉清蓮村中│      │自小客車 (已│
 │    │      │        │山路262巷 │      │贖回)       │
 │    │      │        │口        │      │            │
 ├──┼───┼────┼─────┼───┼──────┤
 │ 11 │寅○○│95年5月 │高雄縣湖內│宇○○│車號ZB-7087 │
 │    │范寶元│8日7時許│鄉○○路海│      │自小客車 (已│
 │    │      │        │王餐廳對面│      │尋回)       │
 │    │      │        │停車格內  │      │            │
 ├──┼───┼────┼─────┼───┼──────┤
 │ 12 │寅○○│95年5月 │臺南市中西│午○○│車號Y9-5011 │
 │    │范寶元│11日6時 │區○○街17│      │自小客車 (  │
 │    │      │許      │號前      │      │已尋回)     │
 ├──┼───┼────┼─────┼───┼──────┤
 │ 13 │寅○○│95年5月 │嘉義縣中埔│己○○│車號W9-1227 │
 │    │林志鴻│29日6時 │鄉同仁村20│      │自小客車 (已│
 │    │      │30分許  │之19號前  │      │贖回)       │
 ├──┼───┼────┼─────┼───┼──────┤
 │ 14 │寅○○│95年5月 │嘉義市西區│未○○│車號C5-0255 │
 │    │范寶元│29日7時 │湖子內路52│      │自小客車 (已│
 │    │      │許      │巷37弄2號 │      │贖回)       │
 │    │      │        │前        │      │            │
 ├──┼───┼────┼─────┼───┼──────┤
 │ 15 │寅○○│95年5月 │臺南縣仁德│Ｃ○○│車號ZA-8790 │
 │    │范寶元│30日2時 │鄉仁義村正│      │自小客車 (已│
 │    │      │許      │義路132號 │      │贖回)       │
 │    │      │        │前對面空地│      │            │
 ├──┼───┼────┼─────┼───┼──────┤
 │ 16 │寅○○│95年5月 │臺南縣永康│地○○│車號C3-8600 │
 │    │范寶元│30日3時 │市○○街37│      │自小客車 (已│
 │    │      │許      │號前      │      │贖回)       │
 ├──┼───┼────┼─────┼───┼──────┤
 │ 17 │寅○○│95年5月 │臺南縣永康│庚○○│車號E4-1945 │
 │    │范寶元│30日6時 │市○○路  │      │自小客車 (已│
 │    │      │許      │127巷24弄 │      │尋回)       │
 │    │      │        │8號前     │      │            │
 ├──┼───┼────┼─────┼───┼──────┤
 │ 18 │寅○○│95年6月 │臺南市南區│黃○○│車號6K-0161 │
 │    │林志鴻│1日3時許│新孝路7號 │      │自小客車 (已│
 │    │      │        │前        │      │尋回)       │
 ├──┼───┼────┼─────┼───┼──────┤
 │ 19 │寅○○│95年6月 │臺南市安南│酉○○│車號W6-8661 │
 │    │林志鴻│1日8時許│區○○街2 │      │自小客車 (已│
 │    │      │        │段513巷32 │      │尋回)       │
 │    │      │        │號對面    │      │            │
 ├──┼───┼────┼─────┼───┼──────┤
 │ 20 │寅○○│95年6月 │臺南縣麻豆│玄○○│車號D5-2540 │
 │    │林志鴻│5日4時許│鎮寮子部44│      │自小客車 (已│
 │    │      │        │號之31    │      │贖回)       │
 ├──┼───┼────┼─────┼───┼──────┤
 │ 21 │寅○○│95年6月 │臺南市安南│申○○│車號D5-7261 │
 │    │林志鴻│5日8時許│區○○路1 │      │自小客車 (已│
 │    │      │        │段101號前 │      │尋回)       │
 ├──┼───┼────┼─────┼───┼──────┤
 │ 22 │寅○○│95年6月 │臺南市安南│丁○○│車號D6-9406 │
 │    │林志鴻│6日7時許│區○○路5 │      │自小客車 (已│
 │    │      │        │段232號   │      │贖回)       │
 ├──┼───┼────┼─────┼───┼──────┤
 │ 23 │寅○○│95年6月 │臺南縣歸仁│壬○○│車號C5-1289 │
 │    │林志鴻│6日7時45│鄉○○○路│      │自小客車 (已│
 │    │      │分許    │對面      │      │尋回)；車內 │
 │    │      │        │          │      │之音響及CD  │
 │    │      │        │          │      │盒          │
 ├──┼───┼────┼─────┼───┼──────┤
 │ 24 │寅○○│95年6月 │臺南縣新市│戌○○│車號5K-7619 │
 │    │林志鴻│13日4時 │鄉○○街  │      │自小客車    │
 │    │      │30分許  │165號前   │      │(已贖回)    │
 ├──┼───┼────┼─────┼───┼──────┤
 │ 25 │寅○○│95年6月 │臺南縣新市│辰○○│車號5K-6569 │
 │    │林志鴻│13日11時│鄉○○路2 │      │自小客車 (已│
 │    │      │10分許  │巷20號前  │      │尋回)       │
 ├──┼───┼────┼─────┼───┼──────┤
 │ 26 │寅○○│95年6月 │臺南縣善化│乙○○│車號X7-4873 │
 │    │林志鴻│19日7時 │鎮○○路  │      │自小客車    │
 │    │      │30分許  │438巷10號 │      │(已贖回)    │
 │    │      │        │前        │      │            │
 ├──┼───┼────┼─────┼───┼──────┤
 │ 27 │寅○○│95年6月 │臺南縣山上│亥○○│車號C7-5250 │
 │    │林志鴻│19日8時 │鄉南洲村35│      │自小客車    │
 │    │      │許      │號前      │      │(已贖回)    │
 ├──┼───┼────┼─────┼───┼──────┤
 │ 28 │寅○○│95年6月 │臺南縣學甲│天○○│車號6031-HQ │
 │    │林志鴻│20日11時│鎮○○路54│      │自小客車 (已│
 │    │      │30分許  │巷8號旁   │      │贖回)       │
 │    │      │        │          │      │            │
 ├──┼───┼────┼─────┼───┼──────┤
 │ 29 │寅○○│95年6月 │臺南縣玉井│宙○○│車號7J-2139 │
 │    │林志鴻│22日6時 │鄉○○路  │      │自小貨車    │
 │    │      │許      │147號前   │      │(已贖回)    │
 ├──┼───┼────┼─────┼───┼──────┤
 │ 30 │寅○○│95年6月 │嘉義縣太保│Ｄ○○│車號C5-3210 │
 │    │林志鴻│28日8時 │市○○路1 │      │自小貨車    │
 │    │      │許      │段170號前 │      │(已贖回)    │
 ├──┼───┼────┼─────┼───┼──────┤
 │ 31 │寅○○│95年6月 │嘉義市興達│Ｅ○○│車號4482-NL │
 │    │林志鴻│28日9時 │路717號   │      │自小貨車    │
 │    │      │許      │          │      │(已尋回)    │
 ├──┼───┼────┼─────┼───┼──────┤
 │ 32 │寅○○│95年8月 │嘉義市東區│賴進木│車號EB-748大│
 │    │范寶元│4日7時許│忠孝路568 │      │貨車 (已贖回│
 │    │      │        │之13號    │      │)           │
 ├──┼───┼────┼─────┼───┼──────┤
 │ 33 │寅○○│95年8月 │雲林縣元長│辛○○│車號5395-LJ │
 │    │范寶元│18日9時 │鄉長南村文│      │自小貨車 (已│
 │    │      │許      │化路22號前│      │尋回)；車內 │
 │    │      │        │          │      │GOGO9kg牛肉9│
 │    │      │        │          │      │包等55種罐頭│
 │    │      │        │          │      │食品        │
 ├──┼───┼────┼─────┼───┼──────┤
 │ 34 │寅○○│95年8月 │雲林縣麥寮│Ｈ○○│車號5438-LU │
 │    │范寶元│18日12時│鄉瓦寮村入│      │自小貨車    │
 │    │      │40分許  │口處      │      │(已贖回)    │
 ├──┼───┼────┼─────┼───┼──────┤
 │ 35 │寅○○│95年8月 │臺南縣佳里│Ｆ○○│車號6W-7976 │
 │    │林志鴻│25日8時 │鎮○○路  │      │自小客車    │
 │    │      │許      │324號前   │      │(已贖回)    │
 └──┴───┴────┴─────┴───┴──────┘
附表【三】：恐嚇取財部分
 ┌──┬───┬────┬───────┬───┬────┐
 │編號│犯罪者│犯罪時間│犯罪方法      │被害人│犯罪所得│
 ├──┼───┼────┼───────┼───┼────┤
 │ 1  │寅○○│95年4月 │以門號00000000│甲○○│1萬元   │
 │    │      │14日9時 │92之手機撥打至│      │        │
 │    │      │28分許  │甲○○住家06-5│      │        │
 │    │      │        │747378之電話，│      │        │
 │    │      │        │要求匯款1萬元 │      │        │
 │    │      │        │至潘淑美帳戶。│      │        │
 ├──┼───┼────┼───────┼───┼────┤
 │ 2  │寅○○│95年4月 │以門號00000000│李有恒│2萬元   │
 │    │      │17日10時│92之手機撥打至│      │        │
 │    │      │許      │李有恒所有門號│      │        │
 │    │      │        │0000000000之手│      │        │
 │    │      │        │機，要求匯款2 │      │        │
 │    │      │        │萬元至潘淑美帳│      │        │
 │    │      │        │戶。          │      │        │
 ├──┼───┼────┼───────┼───┼────┤
 │ 3  │寅○○│95年4月 │以門號00000000│巳○○│3萬元   │
 │    │      │18日13時│92之手機撥打至│      │        │
 │    │      │5分許   │巳○○所有門號│      │        │
 │    │      │        │0000000000之手│      │        │
 │    │      │        │機，要求匯款3 │      │        │
 │    │      │        │萬元至潘淑美帳│      │        │
 │    │      │        │戶。          │      │        │
 ├──┼───┼────┼───────┼───┼────┤
 │ 4  │寅○○│95年4月 │以門號00000000│丑○○│1萬5千元│
 │    │      │20日12時│88之手機撥打至│      │        │
 │    │      │56分許  │丑○○所有門號│      │        │
 │    │      │        │0000000000之手│      │        │
 │    │      │        │機，要求匯款1 │      │        │
 │    │      │        │萬5千元至潘淑 │      │        │
 │    │      │        │美帳戶。      │      │        │
 ├──┼───┼────┼───────┼───┼────┤
 │ 5  │寅○○│95年4月 │以門號00000000│Ａ○○│1萬6千元│
 │    │      │20日13時│88之手機撥打至│      │        │
 │    │      │26分許  │Ａ○○所有門號│      │        │
 │    │      │        │0000000000之手│      │        │
 │    │      │        │機，要求匯款2 │      │        │
 │    │      │        │萬元至潘淑美帳│      │        │
 │    │      │        │戶。惟Ａ○○僅│      │        │
 │    │      │        │匯款1萬6千元。│      │        │
 ├──┼───┼────┼───────┼───┼────┤
 │ 6  │寅○○│95年4月 │以門號00000000│Ｊ○○│2萬元   │
 │    │      │21日12時│92之手機撥打至│      │        │
 │    │      │14分許  │Ｊ○○所有門號│      │        │
 │    │      │        │0000000000之手│      │        │
 │    │      │        │機，要求匯款2 │      │        │
 │    │      │        │萬元至潘淑美帳│      │        │
 │    │      │        │戶。          │      │        │
 ├──┼───┼────┼───────┼───┼────┤
 │ 7  │寅○○│95年4月 │以門號00000000│卯○○│2萬元   │
 │    │      │21日12時│92之手機撥打至│      │        │
 │    │      │57分許  │卯○○所有門號│      │        │
 │    │      │        │0000000000之手│      │        │
 │    │      │        │機，要求匯款2 │      │        │
 │    │      │        │萬元至潘淑美帳│      │        │
 │    │      │        │戶。          │      │        │
 ├──┼───┼────┼───────┼───┼────┤
 │ 8  │寅○○│95年4月 │以門號00000000│戊○○│1萬5千元│
 │    │      │24日12時│92之手機撥打至│      │        │
 │    │      │12分許  │戊○○所有門號│      │        │
 │    │      │        │0000000000之手│      │        │
 │    │      │        │機，要求匯款1 │      │        │
 │    │      │        │萬5千元至潘淑 │      │        │
 │    │      │        │美帳戶。      │      │        │
 ├──┼───┼────┼───────┼───┼────┤
 │ 9  │寅○○│95年4月 │以門號00000000│林榮福│無      │
 │    │      │24日12時│92之手機撥打至│      │        │
 │    │      │38分許  │林榮福住家05- │      │        │
 │    │      │        │0000000之電話 │      │        │
 │    │      │        │，要求匯款3萬 │      │        │
 │    │      │        │元至指定帳戶。│      │        │
 │    │      │        │惟因林榮福恐造│      │        │
 │    │      │        │成錢車兩失，未│      │        │
 │    │      │        │付款而未遂。  │      │        │
 │    │      │        │              │      │        │
 ├──┼───┼────┼───────┼───┼────┤
 │ 10 │寅○○│95年5月8│以門號00000000│宇○○│無      │
 │    │      │日7時26 │92之手機撥打至│      │        │
 │    │      │分許    │宇○○所有門號│      │        │
 │    │      │        │0000000000之手│      │        │
 │    │      │        │機要求匯款5千 │      │        │
 │    │      │        │元至范健明帳戶│      │        │
 │    │      │        │。惟因宇○○籌│      │        │
 │    │      │        │不到錢，未依指│      │        │
 │    │      │        │示付款而未遂。│      │        │
 ├──┼───┼────┼───────┼───┼────┤
 │ 11 │寅○○│95年5月 │以門號00000000│Ｇ○○│2萬元   │
 │    │      │8日7時30│92之手機撥打至│      │        │
 │    │      │分許    │Ｇ○○住家07- │      │        │
 │    │      │        │0000000之電話 │      │        │
 │    │      │        │，要求匯款2萬 │      │        │
 │    │      │        │元至范健明帳戶│      │        │
 │    │      │        │。            │      │        │
 ├──┼───┼────┼───────┼───┼────┤
 │ 12 │寅○○│95年5月 │以門號00000000│午○○│無      │
 │    │      │11日6時 │92之手機撥打至│      │        │
 │    │      │23分許  │午○○所有門號│      │        │
 │    │      │        │0000000000之手│      │        │
 │    │      │        │機，要求匯款2 │      │        │
 │    │      │        │萬元至指定帳戶│      │        │
 │    │      │        │。惟午○○匯款│      │        │
 │    │      │        │後，因該帳戶遭│      │        │
 │    │      │        │到警示而轉帳失│      │        │
 │    │      │        │敗，未遂。    │      │        │
 ├──┼───┼────┼───────┼───┼────┤
 │ 13 │寅○○│95年5月 │以門號00000000│未○○│2萬元   │
 │    │      │29日12時│92之手機撥打至│      │        │
 │    │      │15分許  │未○○住家05- │      │        │
 │    │      │        │0000000之電話 │      │        │
 │    │      │        │，要求匯款2萬 │      │        │
 │    │      │        │元至范寶元帳戶│      │        │
 │    │      │        │。            │      │        │
 ├──┼───┼────┼───────┼───┼────┤
 │ 14 │寅○○│95年5月 │以門號00000000│己○○│3萬元   │
 │    │      │29日12時│92之手機撥打至│      │        │
 │    │      │19分許  │己○○所有門號│      │        │
 │    │      │        │0000000000之手│      │        │
 │    │      │        │機，要求匯款3 │      │        │
 │    │      │        │萬元至王義舜帳│      │        │
 │    │      │        │戶。          │      │        │
 ├──┼───┼────┼───────┼───┼────┤
 │ 15 │寅○○│95年5月 │以門號00000000│地○○│2萬元   │
 │    │      │30日10時│92之手機撥打至│      │        │
 │    │      │49分許  │地○○所有門號│      │        │
 │    │      │        │0000000000之手│      │        │
 │    │      │        │機，要求匯款2 │      │        │
 │    │      │        │萬元至王義舜帳│      │        │
 │    │      │        │戶。          │      │        │
 ├──┼───┼────┼───────┼───┼────┤
 │ 16 │寅○○│95年5月 │以門號00000000│Ｃ○○│2萬元   │
 │    │      │30日11時│92之手機撥打至│      │        │
 │    │      │46分許  │Ｃ○○所有門號│      │        │
 │    │      │        │0000000000之手│      │        │
 │    │      │        │機，要求匯款2 │      │        │
 │    │      │        │萬元至王義舜帳│      │        │
 │    │      │        │戶。          │      │        │
 ├──┼───┼────┼───────┼───┼────┤
 │ 17 │寅○○│95年6月 │以門號00000000│酉○○│無      │
 │    │      │1日10時 │92之手機撥打至│      │        │
 │    │      │4分許   │酉○○所有門號│      │        │
 │    │      │        │0000000000之手│      │        │
 │    │      │        │機，要求匯款9 │      │        │
 │    │      │        │千元至王義舜帳│      │        │
 │    │      │        │戶。惟酉○○匯│      │        │
 │    │      │        │款後，因該帳戶│      │        │
 │    │      │        │遭到警示而轉帳│      │        │
 │    │      │        │失敗，未遂。  │      │        │
 ├──┼───┼────┼───────┼───┼────┤
 │ 18 │寅○○│95年6月 │以門號00000000│黃○○│無      │
 │    │      │1日10時 │92之手機撥打至│      │        │
 │    │      │14分許  │黃○○所有門號│      │        │
 │    │      │        │0000000000之手│      │        │
 │    │      │        │機，要求匯款3 │      │        │
 │    │      │        │萬元至指定帳戶│      │        │
 │    │      │        │。惟因黃○○恐│      │        │
 │    │      │        │造成錢車兩失，│      │        │
 │    │      │        │未付款而未遂。│      │        │
 ├──┼───┼────┼───────┼───┼────┤
 │ 19 │寅○○│95年6月 │以門號00000000│庚○○│無      │
 │    │      │2日10時 │92之手機撥打至│      │        │
 │    │      │29分許  │庚○○所有門號│      │        │
 │    │      │        │0000000000之手│      │        │
 │    │      │        │機，要求匯款3 │      │        │
 │    │      │        │萬元至指定帳戶│      │        │
 │    │      │        │。惟因庚○○恐│      │        │
 │    │      │        │造成錢車兩失，│      │        │
 │    │      │        │未付款而未遂。│      │        │
 ├──┼───┼────┼───────┼───┼────┤
 │ 20 │寅○○│95年6月 │以門號00000000│申○○│無      │
 │    │      │5日11時 │92之手機撥打至│      │        │
 │    │      │50分許  │申○○所有門號│      │        │
 │    │      │        │0000000000之手│      │        │
 │    │      │        │機，要求匯款1 │      │        │
 │    │      │        │萬5千元至指定 │      │        │
 │    │      │        │帳戶。惟因郭芳│      │        │
 │    │      │        │吟恐造成錢車兩│      │        │
 │    │      │        │失，未付款而未│      │        │
 │    │      │        │遂。          │      │        │
 ├──┼───┼────┼───────┼───┼────┤
 │ 21 │寅○○│95年6月 │以門號00000000│玄○○│2萬5千元│
 │    │      │5日12時 │92之手機撥打至│      │        │
 │    │      │4分許   │玄○○所有門號│      │        │
 │    │      │        │0000000000之手│      │        │
 │    │      │        │機，要求匯款2 │      │        │
 │    │      │        │萬5千元至許金 │      │        │
 │    │      │        │墻帳戶。      │      │        │
 ├──┼───┼────┼───────┼───┼────┤
 │ 22 │寅○○│95年6月 │以門號00000000│壬○○│無      │
 │    │      │6日12時1│92之手機撥打至│      │        │
 │    │      │分許    │壬○○所有門號│      │        │
 │    │      │        │0000000000之手│      │        │
 │    │      │        │機，要求匯款至│      │        │
 │    │      │        │指定帳戶。惟因│      │        │
 │    │      │        │壬○○表示無錢│      │        │
 │    │      │        │支付而未遂。  │      │        │
 │    │      │        │              │      │        │
 ├──┼───┼────┼───────┼───┼────┤
 │ 23 │寅○○│95年6月6│以門號00000000│丁○○│2萬元； │
 │    │      │日20時41│92之手機撥打至│      │車內門號│
 │    │      │分許    │丁○○所有門號│      │00000000│
 │    │      │        │0000000000之手│      │26之手機│
 │    │      │        │機，要求匯款2 │      │，價值  │
 │    │      │        │萬元至朱吉山帳│      │3000元。│
 │    │      │        │戶。          │      │        │
 ├──┼───┼────┼───────┼───┼────┤
 │ 24 │寅○○│95年6月 │以門號00000000│辰○○│無      │
 │    │      │13日12時│92之手機撥打至│      │        │
 │    │      │32分許  │辰○○所有門號│      │        │
 │    │      │        │0000000000之手│      │        │
 │    │      │        │機，要求匯款2 │      │        │
 │    │      │        │萬元至朱吉山帳│      │        │
 │    │      │        │戶。惟辰○○恐│      │        │
 │    │      │        │造成錢車兩失，│      │        │
 │    │      │        │未付款而未遂。│      │        │
 ├──┼───┼────┼───────┼───┼────┤
 │ 25 │寅○○│95年6月 │以門號00000000│戌○○│1萬元   │
 │    │      │13日15時│92之手機撥打至│      │        │
 │    │      │27分許  │戌○○所有門號│      │        │
 │    │      │        │0000000000之手│      │        │
 │    │      │        │機，要求匯款1 │      │        │
 │    │      │        │萬5千元至朱吉 │      │        │
 │    │      │        │山帳戶。惟陳建│      │        │
 │    │      │        │志匯款1萬元後 │      │        │
 │    │      │        │即未再匯款。  │      │        │
 ├──┼───┼────┼───────┼───┼────┤
 │ 26 │寅○○│95年6月 │以門號00000000│乙○○│2萬元   │
 │    │      │19日12時│92之手機撥打至│      │        │
 │    │      │1分許   │乙○○公司06- │      │        │
 │    │      │        │0000000之電話 │      │        │
 │    │      │        │，要求匯款2萬 │      │        │
 │    │      │        │元至朱吉山帳戶│      │        │
 │    │      │        │。            │      │        │
 ├──┼───┼────┼───────┼───┼────┤
 │ 27 │寅○○│95年6月 │以門號00000000│亥○○│2萬元   │
 │    │      │19日12時│92之手機撥打至│      │        │
 │    │      │6分許   │亥○○住家06- │      │        │
 │    │      │        │0000000之電話 │      │        │
 │    │      │        │，要求匯款2萬 │      │        │
 │    │      │        │元至朱梅山帳戶│      │        │
 │    │      │        │。            │      │        │
 ├──┼───┼────┼───────┼───┼────┤
 │ 28 │寅○○│95年6月 │以門號00000000│宙○○│1萬5千元│
 │    │      │22日13時│92之手機撥打至│      │        │
 │    │      │50分許  │宙○○住家06- │      │        │
 │    │      │        │0000000之電話 │      │        │
 │    │      │        │，要求匯款1萬5│      │        │
 │    │      │        │千元至朱梅山帳│      │        │
 │    │      │        │戶。          │      │        │
 ├──┼───┼────┼───────┼───┼────┤
 │ 29 │寅○○│95年6月 │以門號00000000│天○○│1萬元   │
 │    │      │22日13時│92之手機撥打至│      │        │
 │    │      │56分許  │天○○所有門號│      │        │
 │    │      │        │0000000000之手│      │        │
 │    │      │        │機，要求匯款1 │      │        │
 │    │      │        │萬元至朱梅山帳│      │        │
 │    │      │        │戶。          │      │        │
 ├──┼───┼────┼───────┼───┼────┤
 │ 30 │寅○○│95年6月 │以門號00000000│Ｄ○○│2萬元   │
 │    │      │28日10時│92之手機撥打至│      │        │
 │    │      │53分許  │Ｄ○○所有門號│      │        │
 │    │      │        │0000000000之手│      │        │
 │    │      │        │機，要求匯款2 │      │        │
 │    │      │        │萬元至李金菊帳│      │        │
 │    │      │        │戶。          │      │        │
 ├──┼───┼────┼───────┼───┼────┤
 │ 31 │寅○○│95年8月 │范寶元打電話向│賴進木│5萬元   │
 │    │范寶元│4日7時許│賴進木勒贖後，│      │        │
 │    │      │        │賴進木找寅○○│      │        │
 │    │      │        │幫忙尋找失竊之│      │        │
 │    │      │        │車輛，寅○○表│      │        │
 │    │      │        │示對方要5萬元 │      │        │
 │    │      │        │才願將車輛歸還│      │        │
 │    │      │        │，嗣由寅○○至│      │        │
 │    │      │        │賴進木家取款。│      │        │
 ├──┼───┼────┼───────┼───┼────┤
 │ 32 │范寶元│95年8月 │陸續以00-00000│Ｈ○○│3萬元   │
 │    │      │18日15時│04、00-0000000│      │        │
 │    │      │3分許   │、00-0000000之│      │        │
 │    │      │        │公共電話撥打至│      │        │
 │    │      │        │Ｈ○○所有門號│      │        │
 │    │      │        │0000000000之手│      │        │
 │    │      │        │機，要求匯款3 │      │        │
 │    │      │        │萬元至許怡婕帳│      │        │
 │    │      │        │戶。          │      │        │
 ├──┼───┼────┼───────┼───┼────┤
 │ 33 │寅○○│95年8月 │以門號00000000│Ｆ○○│3萬元   │
 │    │      │25日13時│26之手機撥打至│      │        │
 │    │      │4分許   │Ｆ○○所有門號│      │        │
 │    │      │        │0000000000之手│      │        │
 │    │      │        │機，要求匯款3 │      │        │
 │    │      │        │萬元至許怡婕帳│      │        │
 │    │      │        │戶。          │      │        │
 └──┴───┴────┴───────┴───┴────┘
附表四：新舊法比較對照表
┌────────┬────────┬────────┬──────────┐
│法        條    │修正前規定      │修正後規定      │新舊法之適用        │
├────────┼────────┼────────┼──────────┤
│刑法第56條      │連續數行為而犯同│已刪除。        │(一)適用修正前之刑法。│
│連續犯          │一罪名者，以一罪│                │(二)被告於本案係基於概│
│                │論。但得加重其刑│                │  括犯意連續攜帶兇器│
│                │至二分一。      │                │  竊盜及恐嚇取財，依│
│                │                │                │  修正前刑法第56條規│
│                │                │                │  定，應以一罪論，並│
│                │                │                │  加重其刑，於適用修│
│                │                │                │  正後刑法時應分論併│
│                │                │                │  罰，修正後刑法之規│
│                │                │                │  定並非較有利於被告│
│                │                │                │  ，依刑法第2 條第1 │
│                │                │                │  項前段規定，仍應適│
│                │                │                │  用修正前刑法第56條│
│                │                │                │  規定。            │
├────────┼────────┼────────┼──────────┤
│刑法第55條      │犯一罪而其方法或│已刪除          │(一)適用修正前之刑法。│
│牽連犯          │結果之行為犯他罪│                │(二)本件事實，被告攜帶│
│                │名者，從一重處斷│                │  兇器竊盜，其目的在│
│                │。              │                │  於恐嚇取財，與所犯│
│                │                │                │  二罪間，顯有方法、│
│                │                │                │  結果之牽連關係，依│
│                │                │                │  修正前刑法第55條規│
│                │                │                │  定，應從一重處斷，│
│                │                │                │  於適用修正後之刑法│
│                │                │                │  時應分論併罰，修正│
│                │                │                │  後刑法之規定並非較│
│                │                │                │  有利於被告，依刑法│
│                │                │                │  第2 條第1 項前段規│
│                │                │                │  定，仍應適用修正前│
│                │                │                │  刑法第55條後段規定│
│                │                │                │  ，從一較重之罪論處│
│                │                │                │  。                │
│                │                │                │                    │
├────────┼────────┼────────┼──────────┤
│刑法第38條第1項 │供犯罪所用或犯罪│供犯罪所用或犯罪│僅作定義修正，使適用│
│第2 款、第2 項  │預備之物，以屬於│預備之物，以屬於│更為明確，非法律變更│
│供犯罪所用或犯罪│犯人者為限，得沒│犯罪行為人者為限│，自不生新舊法比較問│
│預備之物沒收    │收之。但有特別規│，得沒收之。但有│題，無刑法第2 條第1 │
│                │定者，依其規定。│特別規定者，依其│項之適用，且從刑附屬│
│                │                │規定。          │於主刑，除法律有特別│
│                │                │                │規定者外，依主刑所適│
│                │                │                │用之法律（最高法院95│
│                │                │                │年度第8 次刑事庭會議│
│                │                │                │決議參照），故本件應│
│                │                │                │適用修正前刑法第38條│
│                │                │                │第1 項第2 款。      │
└────────┴────────┴────────┴──────────┘
